# 关于筹建期资产转固的问题

提问人：GingLF 时间：2022-07-07 10:06:19
请教，某公司租用一工业园区的土地和毛坯厂房，租赁期 50 年，筹建期公司对厂房和办公楼进行装修改造，现在公司已正式运营，对于该部分装修改造费用，是否应该从在建工程转入长期待摊费用，摊销期限按照租赁期限 50 年来进行摊销。对于装修改造时产生的一些工资等费用企业当时计入在建工程，此时可否也相应转入长期待摊费用，还是应该一次性转入损益。

回答人：chenyiwei
对租入房产的装修支出应列入“长期待摊费用——租赁改良”（或租入房屋装修），其摊销年限为剩余租赁年限和该装修本身的可使用年限两者中的较短年限。
参考：企业会计准则实施问答（ 2021 年第二期）
问：承租人发生的租赁资产改良支出及其导致的预计复原支出应当如何进行会计处理？
答：根据租赁准则第十四条和第十六条，使用权资产是指承租人可在租赁期内使用租赁资产的权利。使用权资产应当按照成本进行初始计量。对于承租人为拆卸及移除租赁资产、复原租赁资产所在场地或将租赁资产恢复至租赁条款约定状态预计将发生的成本，属于为生产存货而发生的，适用《企业会计准则第 1 号——存货》，否则计入使用权资产的初始计量成本；承租人应当按照《企业会计准则第 13 号——或有事项》进行确认和计量。参照《企业会计准则——应用指南》（ 2006 ）会计科目和主要账务处理，长期待摊费用科目核算企业已经发生但应由本期和以后各期负担的分摊期限在 1 年以上的各项费用。
因此，承租人发生的租赁资产改良支出不属于使用权资产，应当记入”长期待摊费用”科目。对于由租赁资产改良导致的预计复原支出，承租人应当按照租赁准则第十六条处理。